臺灣嘉義地方法院行政訴訟裁定
111年度簡字第4號
原      告  阮氏水  

            陳金全  

            葉温柔  


被      告  嘉義市地政事務所


代  表  人  郭登訓  
上列當事人間地籍圖事件，原告提起行政訴訟，本院裁定如下：
   主 文
本件移送於高雄高等行政法院。
   理 由
一、按訴訟之全部或一部，法院認為無管轄權者，依原告聲請或
    依職權以裁定移送於其管轄法院，行政訴訟法第18條準用民
    事訴訟法第28條第1項定有明文。次按適用通常訴訟程序之
    事件，以高等行政法院為第一審管轄法院；適用簡易訴訟程
    序之事件，以地方法院行政訴訟庭為第一審管轄法院，此觀
    行政訴訟法第104條之1、第229條第1項規定甚明。又按關於
    適用簡易訴訟程序之事件，依行政訴訟法第229條第2項規定
    ，限於：1.關於稅捐課徵事件涉訟，所核課之稅額在新臺幣
    （下同）40萬元以下者。2.因不服行政機關所為40萬元以下
    罰鍰處分而涉訟者。3.其他關於公法上財產關係之訴訟，其
    標的之金額或價額在40萬元以下者。4.因不服行政機關所為
    告誡、警告、記點、記次、講習、輔導教育或其他相類之輕
    微處分而涉訟者。5.關於內政部移民署（以下簡稱移民署）
    之行政收容事件涉訟，或合併請求損害賠償或其他財產上給
    付者。6.依法律之規定應適用簡易訴訟程序者。故非屬上開
    事件之公法上爭議事件，即應適用通常訴訟程序由高等行政
    法院為第一審管轄法院。
二、原告起訴主張略以：
（一）原告所有嘉義市○區○路○段○000000○000000○000000地號土
      地與林ＯＯ、林ＯＯ、林ＯＯ、林ＯＯ所有坐落同段OOO-O、OOO-O
      O地號土地相毗鄰，因嘉義市地政事務所辦理地籍圖重測
      地政事務所發現重測面積與圖籍差異超出法定公差，係為
      引用圖籍有誤，該單位不願依法提供原始圖籍、面積分割
      沿革及面積差異分析表供原告探究圖籍何者可信，對原告
      權益影響甚大，該機關所辦理調處會議說明僅隨便圖上畫
      一條線就說是甲乙雙方經界線，並未說明係依何年何月之
      原始分割圖，抑或是所為調處結果對爭議兩方面積差異影
      響，甚至未提供相關面積差異分析，亦不提供原始歷史分
      割圖籍給當事人了解與確認圖籍。
（二）地籍圖系為地政機關掌管的公文書，民眾土地分割需要地
      政事務所遞送申請書方能辦理土地分割，由土地面積分割
      申請書、土地權狀、辦理地籍分割圖，這些資料都是地政
      事務所製造與管理，如果面積分割有短少與錯誤，地政事
      務所拒絕依政府資訊公開法提供資料，民眾如何能了解真
      相保護財產。
（三）原告不服嘉義市政府民國111年1月4日府地籍字第1111600108號函所為之調處行政處分，故原告於111年1月11日向嘉義市政府提出訴願書，但嘉義市政府僅以111年1月12日府地籍字第1111600831號函回復。原告遂提起本件行政訴訟，並聲明：原調處結果撤銷。
三、查本件原告訴請撤銷原調處結果，其性質非屬行政訴訟法第
    229條第2項各款所列舉應適用簡易訴訟程序之事件，揆諸首
    揭規定及說明，自屬適用通常訴訟程序之事件，應以高等行
    政法院為第一審管轄法院。
四、綜上所述，原告向無管轄權之本院起訴，顯屬違誤，自應由
    本院依職權移送於有管轄權之高等行政法院，爰依首揭規定
    裁定如主文。
中　　華　　民　　國　　111 　年　　2 　　月　　9 　　日
　　　　　　　　　行政訴訟庭法　官　邱美英
上為正本係照原本作成。
如不服本裁定，應於送達後10日內，向本院提出抗告狀（均須按
他造人數附繕本）。
中　　華　　民　　國　　111 　年　　2 　　月　　9 　　日
                            書記官　黃怡禎